# 新金融工具准则下应收账款坏账计提问题

提问人：yqyxh0723 时间：2019-12-20 08:05:07
请教陈版主及各位老师：
现有一A 股上市公司，按照企业会计准则的相关规定，自 2019 年 1 月 1日起执行新金融工具准则。对于一般企业而言，应收款项坏账准备的计提需要由旧准则下的 “实际损失法” 修改为新准则下的 “预期信用损失法”。公司拟以应收账款预计存续期的历史违约损失率为基础，并根据前瞻性估计予以调整确定预期信用损失率。
公司的客户大多为世界 500 强企业，客户的偿债能力很强，信用风险较低。
公司历史上未发生过坏账情况，期末应收账款基本在信用期内，账龄基本在1 年以内，按照账龄迁徙率法计算则历史坏账损失率几乎为 0 。而公司原来1 年以内应收账款坏账计提的比例为 3%，与现准则下测算的历史坏账损失率存在很大差异。根据准则变化的情况，与原准则的实际损失法相比，公司坏账计提金额原则上不应小于原准则下的坏账准备金额。
现在的疑问是，公司拟以应收账款预计存续期的历史违约损失率为基础，并根据前瞻性估计予以调整确定预期信用损失率。为了实现新旧会计准则的过渡，不出现大额坏账准备转回情况（该类差异因为前期差错），公司是否可以通过前瞻性调整将预期信用损失率进行调整，调整的结果是与原来 3%的坏账计提比例相差不大（这种调整是没有依据的）？

回答人：chenyiwei
可以通过前瞻性调整将预期信用损失率进行调整，以实现 “与原来3%的坏账计提比例相差不大” 的结果，例如从宏观经济上或者行业基本面等看未来的不确定性可能更大。从实务操作来看，似乎也只能如此。